臺灣高等法院臺中分院刑事裁定　
111年度聲字第1915號

聲  請  人  
即  被  告  楊承曜



義務辯護人  余岳勳  律師
上列聲請人因強盜案件（本院111年度原上訴字第25號），聲請
具保停止羈押，本院裁定如下：
    主  文
聲請駁回。
    理  由
一、聲請意旨略以：聲請人即被告楊承曜（下稱被告）及共同被
    告吳勝源（下稱吳勝源）與告訴人張文彥（下稱告訴人）間
    係因毒品交易糾紛而起爭執，告訴人於偵查中僅證稱被告及
    吳勝源強盜其所有之球鞋、現金、手機等財物，並堅稱沒有
    被強盜毒品咖啡包及K他命，其歷經原審及本審5次傳喚均無
    正當理由不到庭，足認其實係唯恐法院發現其涉犯販賣第三
    級毒品重罪之事實，益徵本件確係因給付毒品數量不足所生
    毒品交易糾紛，難認該當刑法強盜罪之構成要件；且對象特
    定，非隨機強盜他人財物，無再犯可能；又被告與家人同住
    於固定住所，繼續羈押尚未判決確定之被告，無異於以羈押
    手段達服刑之結果，與羈押目的不符而非適法；且於本件審
    理期間，告訴人屢傳不到、合議庭經評議後認無傳喚必要而
    駁回傳喚吳勝源之聲請，本件更訂於民國111年9月21日宣判
    ，被告有固定住居所，難認被告有逃亡、湮滅、偽造、變造
    證據或勾串共犯或證人之虞，亦無顯難進行追訴、審判及執
    行情形，請准予以保證書及繳納保證金新臺幣5萬元具保，
    停止羈押。另請考量被告母親身體狀況不佳，需被告陪伴照
    料，目前審理階段已終結，給予被告陪伴家屬與親子的機會
    ，被告願每日到轄區派出所報到等語。
二、按被告及得為其輔佐人之人或辯護人，得隨時具保，向法院
    聲請停止羈押，刑事訴訟法第110條第1項固定有明文。然停
    止羈押係指受羈押之被告仍有羈押之原因，但無繼續羈押之
    必要，而以具保、責付或限制住居之處分，代替羈押處分而
    停止羈押之執行；被告於執行羈押後有無繼續羈押必要之判
    斷，乃屬事實審法院得依職權裁量之事項，事實審法院自得
    斟酌個案情節、訴訟進行程度及其他一切情事而為認定。又
    對於具保停止羈押之聲請，除有刑事訴訟法第114條各款所
    列情形之一，不得駁回者外，准許與否，事實審法院有自由
    裁量之權（最高法院110年度台抗字第378號裁定意旨參照）
    。
三、經查：
  ㈠被告因犯刑法第328條第1項之強盜罪，經原審判處有期徒刑6
    年，犯罪嫌疑顯屬重大。又被告所犯為最輕本刑5年以上有
    期徒刑之罪，衡以重罪常伴有逃亡之高度可能，被告經原審
    判處重刑，可預期被告逃匿以規避審判程序進行及刑罰執行
    之可能性甚高，逃亡之誘因亦隨之增加，有相當理由認為其
    有逃亡之虞，有刑事訴訟法第101條第1項第3款之羈押原因
    ，前經本院審酌卷內各相關事證、訴訟進行程度及其他一切
    情事，於訊問後，認為有羈押之必要，依刑事訴訟法第101
    條第1項第3款之規定，裁定自111年6月2日執行羈押，並自1
    11年9月2日起延長羈押2月。
　㈡被告固以前詞聲請具保停止羈押。惟被告犯本件最輕本刑5年
    以上有期徒刑之強盜罪，復經原審判處有期徒刑6年之重刑
    ，且被告於原審行準備程序時，曾試圖掙脫，欲逃離法庭，
    並攻擊法警等情，此有原審準備程序筆錄及法警之職務報告
    附卷可查（見原審卷一第220至221、435頁），有相當理由
    認為其有逃亡之虞而有羈押之原因；復衡以被告所為犯罪事
    實對社會侵犯之危害性及國家刑罰權執行之公益考量與被告
    人身自由私益兩相利益衡量，為確保訴訟程序包括裁判確定
    後刑之執行程序，實難期待以其他強制處分代替羈押即可達
    到保全目的，對被告維持羈押處分尚屬適當、必要，且合乎
    比例原則。再者，本案雖業經本院宣判，惟被告所犯係得上
    訴第三審案件，尚未確定，復有後續上訴或執行程序尚待進
    行，若改採命被告具保或限制住居等侵害較小之手段，均不
    足以確保日後之審判程序或判決確定後執行程序之順利進行
    ，故本件原羈押原因仍存在，且有對被告繼續執行羈押之必
    要，而該羈押之必要性目前無從透過具保或限制住居等手段
    加以替代；又本件非以被告有串證、滅證之虞為羈押原因，
    本件強盜案是否確為因毒品交易所生糾紛，屬事實審法院實
    體審理之事項，核與羈押與否之判斷尚無直接關聯。本件復
    查無刑事訴訟法第114條所列之各款情形，自無從准予具保
    停止羈押。是被告之聲請，尚難准許，應予駁回。
四、據上論斷，應依刑事訴訟法第220條，裁定如主文。
中　　華　　民　　國　　111 　年　　9 　　月　　26　　日
　　　　　　　刑事第四庭　審判長法　官　蔡名曜
　　　　　　　　　　　　　　　　法　官　林宜民
　　　　　　　　　　　　　　　　法　官　邱鼎文
以上正本證明與原本無異。
如不服本裁定，應於收受送達後5日內向本院提出抗告書狀（須
附繕本）。因疫情而遲誤不變期間，得向法院聲請回復原狀。

　　　　　　　　　　　　　　　　書記官　陳宜屏

中　　華　　民　　國　　111 　年　　9 　　月　　26　　日